【裁判字號】    97,訴,872
【裁判日期】    970930
【裁判案由】    違反毒品危害防制條例
【裁判全文】
臺灣新竹地方法院刑事判決               97年度訴字第872號
公  訴  人  臺灣新竹地方法院檢察署檢察官
被      告  乙○○
                    號
                    （現另案於臺灣新竹監獄）
上列被告因違反毒品危害防制條例案件，經檢察官提起公訴（97
年度毒偵字第1355號），合議庭裁定由受命法官獨任改依簡式審
判程序審理，本院判決如下：
    主  文
乙○○施用第一級毒品，累犯，處有期徒刑捌月，扣案之第一級
毒品海洛因壹包（驗前毛重零點柒參肆零公克，驗前淨重零點伍
參肆零公克，驗後淨重零點伍參貳零公克）沒收銷燬；又施用第
二級毒品，累犯，處有期徒刑伍月；應執行有期徒刑拾壹月，扣
案之第一級毒品海洛因壹包（驗前毛重零點柒參肆零公克，驗前
淨重零點伍參肆零公克，驗後淨重零點伍參貳零公克）沒收銷燬
。
    事  實
一、乙○○前於民國87年間因施用毒品案件，經本院以87年度毒
    聲字第46號裁定送觀察勒戒，因認無繼續施用傾向而於87
    年7月1日執行完畢釋放，並由臺灣新竹地方法院檢察署檢察
    官以87年度偵字第3680號為不起訴處分確定。於同年間再因
    施用毒品案件經本院以87年度毒聲字第1000號裁定送觀察勒
    戒，因認有繼續施用毒品之傾向，經本院以88年度毒聲字第
    457號裁定令入戒治處所施以強制戒治，因戒治成效良好，
    經本院裁定停止戒治，所餘戒治期間付保護管束，於88年8
    月3日出所，而於89年2月18日未經撤銷保護管束視為執行完
    畢；起訴部分則經本院以88年度竹北簡字第112號判決判處
    有期徒刑4月確定，於89年5月12日易科罰金執行完畢。又於
    89年間因施用毒品案件，經本院以89年度易字第456號判決
    判處有期徒刑5月，因撤回上訴而於89年9月28日確定，於同
    年11月3日易科罰金執行完畢。再於90年間因施用毒品案件
    ，經本院以90年度毒聲字第11號裁定令入戒治處所施以強制
    戒治，因戒治成效良好，經本院裁定停止戒治交付保護管束
    ，復又經本院以91年度毒聲字676號裁定撤銷停止戒治，而
    令入戒治處所強制戒治，於91年11月16日執行完畢；起訴部
    分經本院以90年度易字第514號判決判處有期徒刑6月確定。
    復於91年間因施用毒品案件經本院以90年度訴字第514號判
    決判處有期徒刑10月確定，上開2案件復經本院以91年度聲
    字684號裁定應執行有期徒刑1年3月確定。復於91年間分別
    因連續施用第二級毒品、第一級毒品等案件，經本院以91
    年度易字第816號、92年度訴字第216號判決分別判處有期徒
    刑1年、1年，再經本院以92年度聲字第584號裁定應執行有
    期徒刑1年8月確定，上開案件經接續執行於94年1月11日縮
    短刑期假釋出監，於94年8月27日未經撤銷假釋視為執行完
    畢（構成累犯）。又於96年間因2犯施用第一級毒品案件，
    經本院以96年度訴字第397號判決判處有期徒刑8月、10月，
    復經本院以96年度聲減字第2315號裁定減為有期徒刑4月、5
    月，應執行有期徒刑9月確定（刻正執行中，不構成累犯）
    。再於97年間因施用第二級毒品、持有第一級毒品等案件，
    經臺灣桃園地方法院以96年度壢簡字第2350號判決判處有期
    徒刑3月、3月，應執行有期徒刑6月確定（刻正執行中，此
    部分亦不構成累犯）。詎其仍不知悔改，竟分別基於施用第
    一級毒品海洛因及第二級毒品安非他命之各別犯意，於97年
    7月10日19時許即為警採尿往前回溯26小時、96小時內之某2
    個時點，在其友人邱裕堂位於新竹縣新豐鄉後湖村13鄰11股
    47之2號住處，以將海洛因攙入香煙內及將安非他命置入玻
    璃球內燒烤後吸食其霧化氣體之方式，分別施用第一級毒品
    海洛因及第二級毒品安非他命各1次，嗣為警於97年7月10
    日17時45分許持本院核發之搜索票在邱裕堂上開住處進行另
    案搜索時，乙○○因毒品通緝案件而為警查獲，當場自其口
    袋扣得第一級毒品海洛因1包（重量如主文所示），嗣經甲
    ○○同意採尿送驗結果，乃呈第一級毒品海洛因及第二級毒
    品安非他命代謝物陽性反應，始悉上情。
二、案經新竹縣政府警察局報請臺灣新竹地方法院檢察署檢察官
    偵查後起訴。
    理  由
一、本件被告乙○○所犯為死刑、無期徒刑或最輕本刑為3年以
    上有期徒刑以外之罪，其於準備程序中就被訴事實為有罪之
    陳述，經法官告知簡式審判程序之旨，並聽取公訴人之意見
    後，依刑事訴訟法第273條之1第1項規定，合議庭裁定由受
    命法官獨任進行簡式審判程序，合先敘明。
二、認定被告犯罪之證據：
  (一)被告於警詢、偵查及審判中之自白。
  (二)詮昕科技股份有限公司於97年7 月22日之濫用藥物尿液檢驗
    報告1 份。
  (三)被告親自採集封瓶之尿液檢體（檢體編號A172)。
  (四)新竹縣政府警察局尿液送驗受檢人真實姓名代號對照表1 份
    。
  (五)交通部民用航空局航空醫務中心毒品鑑定書1份。
  (六)第一級毒品海洛因1包（重量如主文所示）。
  (七)扣押物品目錄表1份。
  (八)扣押物品清單1份。
  (九)扣押物照片4張。
三、被告有如事實欄所載之觀察勒戒、及施用毒品經判處罪刑等
    前科紀錄，有臺灣高等法院被告前案紀錄表1 份在卷可稽，
    其本次所犯施用第一級毒品海洛因及第二級毒品安非他命之
    犯行，距離上開91年11月16日即強制戒治執行完畢時間雖已
    逾5年，然因被告於此5年內曾再因施用毒品犯行而經法院判
    處罪刑確定，顯見觀察勒戒、強制戒治程序並無法協助被告
    戒除毒癮，而無再予裁定送觀察、勒戒或強制戒治之必要，
    其本件之施用毒品犯行，依法即應予以追訴、科刑處罰。核
    被告所為，係分別犯毒品危害防制條例第10條第1項、第2項
    之施用第一級毒品海洛因罪、施用第二級毒品安非他命罪。
    被告持有第一級毒品海洛因、第二級毒品安非他命後進而分
    別施用，其持有之低度行為均分別為施用之高度行為所吸收
    ，不另論罪。被告所觸犯之上開2 罪，犯意各別、行為互異
    ，應分論併罰。被告前因上開案件受有期徒刑之宣告，甫於
    94年8 月27日徒刑期滿執行完畢，有上開被告前案紀錄表在
    卷可稽，其於上開徒刑執行完畢後5 年內，故意再犯本件有
    期徒刑以上之2 罪，均為累犯，均應依刑法第47條第1 項規
    定加重其刑。爰審酌被告前已有施用毒品之不良素行，歷經
    觀察、勒戒、強制戒治及徒刑宣告後猶施用之，顯見其戒毒
    意志不堅，本不宜寬貸，惟念其施用毒品乃自戕一己之身體
    健康，對社會造成之危害尚非直接鉅大，且犯後終知能坦承
    犯行，態度良好，95年7 月1 日刑法第56條連續犯規定廢除
    後，被告施用毒品罪均須一罪一罰，所受刑期比起以往已經
    甚重等一切情狀，分別量處如主文所示之刑，並定其應執行
    之刑，以期自新。扣案之第一級毒品海洛因1 包（重量如主
    文所示，其上之包裝袋客觀上殘留有些微毒品，依鑑定實務
    難與毒品析離，應視同毒品併予沒收），係毒品違禁物，應
    依毒品危害防制條例第18條第1 項前段規定，不論屬於犯人
    與否，宣告沒收銷燬。
據上論斷，應依刑事訴訟法第273 條之1 第1 項、第299 條第1
項前段，毒品危害防制條例第10條第1 項、第2 項、第18條第1
項前段，刑法第11條、第47條第1 項、第51條第5 款，判決如主
文。
本案經檢察官王唯怡到庭執行職務。
中    華    民    國    97    年     9    月    30    日
              刑事第二庭  法  官  蔡川富
以上正本證明與原本無異。
如不服本判決應於收受本判決後10日內向本院提出上訴書狀，上
訴書狀應敘述具體理由。上訴書狀未敘述上訴理由者，應於上訴
期間屆滿後20日內補提理由書狀於本院 (均須按他造當事人之人
數附繕本 )「切勿逕送上級法院」。
中    華    民    國    97    年     9    月    30    日
                          書記官  陳秀子
附錄本案論罪科刑法條全文：
毒品危害防制條例第10條
施用第1 級毒品者，處6月以上5年以下有期徒刑。
施用第2 級毒品者，處3年以下有期徒刑。


司法院資訊處製作；財團法人民間司法改革基金會備份。
